# 急！请教商誉问题

提问人：cherry_55 时间：2013-03-24 14:55:52
2011 年底A从C手中100%收购B，符合非同一控制下企业合并， 收购时B账面净资产 2 亿、交易价格2.4亿，（ 2010 年五月的评估净资产2.7亿），收购时没有进行评估，故无法获得当时的公允价值，应如何账务处理如何合并？

回答人：chenyiwei
回复 cherry_55 的帖子
由于合并日距离原先的基准日已经超过一年，一般情况下已经超过评估报告的有效期，所以尽可能建议以购买日为基准日重新评估。如果重新评估不可行的，实务中可考虑以下方法：
对于评估报告超过有效期的问题，根据财政部《企业公司制改建有关国有资本管理与财务处理的暂行规定》（财企[2002]313号，以下简称“313号文”）第八条的规定，资产评估结果是国有资本持有单位出资折股的依据，自评估基准日起一年内有效。企业超过有效期未能注册登记，或者在有效期内被评估资产价值发生重大变化的，应当重新进行评估。 在本案例中，超出有效期使用评估报告，严格来说是违反评估相关法律法规的行为。但如果各方一致认可原先的评估结果，并继续将其作为实施交易的基础，则应取得以下各项： （ 1 ）标的公司的全体股东共同认可继续按照原评估值为基础实施交易的确认文件； （ 2 ）该评估报告原先的核准或备案机构，以及当初审批改制重组方案的机构批准延长其评估结果有效期，并继续以该评估值为基础实施改制重组的文件。 在获取上述文件的基础上，核实在原基准日到改制完成日期间的过渡期内，被改制企业的资产、负债状况是否发生了重大的变化，关注在此期间内被评估资产的价值发生重大变化的可能性。如果该可能性很小，且受影响的资产的潜在价值变动不重大的，也可接受继续按原评估值为基础实施改制。 如有可能，也可以建议以 2011 年末购买日为基准日，对改制企业所拥有的土地使用权、房屋等价值变动较大的资产重新进行评估，作为购买日入账的依据。

提问人：cherry_55 时间：2013-03-25 14:20:10
回复 chenyiwei 的帖子
谢谢陈版主 但是如果就是不认可上述已经超期的评估结果 且也不进行重新评估的情况下 如何处理呢

回答人：chenyiwei
如果不认可超期使用评估结果，那就只能重新评估，不存在既不认可超期评估结果，又拒绝重新评估的选项。

提问人：ying0518 时间：2013-03-25 20:29:21
购买国外的企业，怎么处理，国外有类似的评估机构吗？

回答人：chenyiwei
国外的类似评估咨询业务应该比国内更发达。但一般评估咨询意见的有效期只有三个月。